臺灣臺南地方法院刑事判決　　　　　　　　　　　　　九十三年度易字第一六四號
　　公　訴　人　臺灣臺南地方法院檢察署檢察官
　　被　　　告　丁　○　○
　　選任辯護人　黃　進　祥
　　　　　　　　江　順　雄
　　　　　　　　黃　建　雄
右列被告因詐欺案件，經檢察官提起公訴（九十二年度偵字第一二七八一號），被告
就犯罪事實為有罪之陳述，本院裁定進行簡式審判程序，判決如左：
    主  文
丁○○連續意圖為自己不法之所有，以詐術使人將本人之物交付，處有期徒刑陸月，
如易科罰金，以佰元折算壹日。
    事  實
一、丁○○曾於民國八十二年、八十四年間，因詐欺、偽造文書案件，經臺灣臺北地
    方法院與臺灣高等法院臺南分院分別判處有期徒刑一年、二年確定，於八十七年
    十月二十八日送監執行，經縮短刑期後於八十九年三月二十一日假釋出獄，保護
    管束期滿日期為九十年六月二十五日【下稱第一詐欺假釋案件，未構成累犯】；
    又於八十七年三月至十月間，復因詐欺案件，由臺灣高等法院於九十年十月二十
    六日，以九十年度上訴字第二四八○號判處有期徒刑一年八月，經最高法院於九
    十年十二月二十七日駁回上訴確定，九十一年四月二十九日送監執行後，經縮短
    刑期於九十二年十一月七日假釋出獄，保護管束期滿日期為九十三年三月三十一
    日【下稱第二詐欺假釋案件，與本案無連續犯之裁判上一罪關係，發生本案犯罪
    時，上開第二詐欺假釋案件仍未確定暨執行，亦不構成累犯】。
二、惟丁○○仍不知悔改，於第一詐欺假釋案件付保護管束期間，竟基於意圖為自己
    不法所有之概括犯意，重施故技，自九十年三月某日起至九十一年三月十九日止
    ，先後多次向乙○○、丙○○與甲○○施用詐術，佯稱「在教授鋼琴，學生要買
    鋼琴，鋼琴每臺新臺幣（下同）八萬元，賣一台可賺三萬元至四萬元，但缺資金
    購買鋼琴」等情，向乙○○、丙○○與甲○○三人託稱借錢欲買鋼琴出售，繼則
    向彼三人佯稱「可以合夥投資賣鋼琴，賣一台可賺三萬元至四萬元，每賣出十台
    ，公司會再給其一台，則歸其所得」等語，使乙○○、丙○○與甲○○三人陷於
    錯誤，而先後多次交付所謂投資鋼琴款與購買鋼琴借款予丁○○；另丁○○又於
    九十年五月至九月間施用詐術，向乙○○佯稱「需三十萬元解決上開第二假釋案
    件訴訟問題，其母已匯美金到臺灣，因訴訟尚未終結而被凍結，如果案件終結即
    可提領」等語，而向乙○○借貸，致乙○○陷於錯誤而先後交付三十五萬八千元
    予丁○○。丁○○因之合計由乙○○處取得二百三十二萬五千元、由丙○○處取
    得二百三十七萬八千元、由甲○○處取得一百四十萬元，旋將上開款項用於清償
    其積欠地下錢莊之債務，而其母亦無匯款之事。隨後丁○○即於九十一年四月二
    十九日再度入獄執行上開第二詐欺詐欺假釋案件有期徒刑一年八月，乙○○、丙○○與甲○○三人始知受騙。
三、案經甲○○訴由臺南市警察局第四分局報請、乙○○及丙○○訴由臺灣臺南地方
    法院檢察署檢察官偵查起訴。
    理  由
一、右揭犯罪事實，業據被告丁○○於本院審理時自白承認（見本院卷第一五六、一
    八七頁），核與告訴人乙○○（見偵查卷一第十四頁至第十六頁、第三一頁至第
    三四頁、第四四、四五頁、卷二第十六、十七頁，本院卷第一○四頁至第一○六
    頁）、丙○○（偵查卷一第十五、十六頁、第三一頁至第三四頁、第四四、四五
    頁、卷二第十六、十七、四八、四九頁，本院卷第一○四頁至第一○六頁）、甲○○（見警卷第四頁至第七頁，偵查卷三第二五頁至第二九頁、卷四第十五頁至
    第十七頁，本院卷第一○二頁至第一○四頁、第一二八頁至第一三○頁、第一八
    八頁至第一九二頁）所為指述相符。復有甲○○所提出之荷蘭銀行信用卡繳款單
    原本一份（見本院卷第二○三頁）、存提款資料影本（見本院卷第一二○頁至第
    一二二頁）及金額計算表（見警卷第十九頁）、九十年九月十七日借據影本（見
    警卷第十六頁）及支票影本六張（見警卷第二十頁至第二六頁），債務清償和解
    契約書（見本院卷第一○九頁）、「湯世君」名片影本一紙（見警卷第十七頁）
    、和解書二份（見偵查卷一第二七、二八頁）、台新銀行信用卡資料（見偵查卷
    二第六四、六五頁）、帳簿及郵局存款資料（見偵查卷二第五十一頁至第六十三
    頁）、丙○○提出之借款表（見偵查卷二第五十頁）附卷可稽，足認被告自白與
    事實相符。綜上，本案事證明確，被告犯行應堪認定。
二、核被告所為，係犯刑法第三百三十九條第一項詐欺取財罪。被告先後多次詐欺取
    財犯行，時間緊接，所犯構成要件亦復相同，顯係基於概括犯意反覆為之，應依
    刑法第五十六條連續犯之規定論以一罪，並加重其刑。爰審酌被告於八十二年間
    起，即因上開第一詐欺假釋案件、第二詐欺假釋案件先後經法院分別判處有期徒
    刑一年、二年、一年八月確定，有臺灣高等法院被告全國前案紀錄表一份在卷可
    稽（見本院卷第四頁至第二十頁），雖與本案均不構成累犯及連續犯之裁判上一
    罪情形，惟被告竟於第一詐欺假釋案件付保護管束期間暨第二詐欺假釋案件審理
    期間，又以同一手法犯罪，詐欺所得金額不低，但被告於本院審理時能坦承犯行
    ，自陳乃受地下錢莊逼債致犯本罪之動機、目的，態度配合良好，並先後與本案
    被害人乙○○、丙○○、甲○○達成和解，有和解契約書三份在卷可憑（見本院
    卷第一六一至第一六五頁、第二○二頁），並有持續給付和解金額（見本院卷第
    一七○頁之匯款執據、第一七六頁之郵局自動櫃員機儲戶交易明細表），被害人
    亦表示願意給予被告機會，判處得易科罰金之有期徒刑（見本院卷第一六一、一
    六三、一九二頁），蒞庭檢察官亦先後表示在被告與被害人成立和解條件下，請
    求法院判處得易科罰金之刑（見本院卷第一五七、一九二頁）等一切情狀，量處
    如主文所示之刑，併諭知易科罰金之折算標準，以資懲儆。
據上論斷，應依刑事訴訟法第二百九十九條第一項前段、第二百七十三條之一第一項
，刑法第五十六條、第三百三十九條第一項、第四十一條第一項前段，罰金罰鍰提高
標準條例第一條前段、第二條，判決如主文。
本案經檢察官戊○○到庭執行職務。
中      華      民      國      九十三      年    十一    月十一    日
                                臺灣臺南地方法院刑事第四庭
                                          法  官   李東柏
右正本證明與原本無異。
如不服本判決，應於判決送達後十日內向本院提出上訴狀( 應附繕本 )。
                                          書記官   李國敬
中      華      民      國      九十三      年    十一    月    十一    日
附錄本案論罪科刑法條全文：
刑法第三百三十九條第一項
意圖為自己或第三人不法之所有，以詐術使人將本人或第三人之物交付者，處五年以
下有期徒刑、拘役或科或併科一千元以下罰金。
